Inventaris van het archief van dr. J.M.A.H. Luns [levensjaren 1911-2002] over de periode (1885) 1914-2002 (2004)
Nationaal Archief, Den Haag
J.M.A.H. Luns [levensjaren 1911-2002]
Luns, J.M.A.H.
archiefvorming: 1914-2002
oudste stuk - jongste stuk: 1893-2002
C37
2483 inventarisnummer(s); 38,80 meter
Normale geschreven, getypte en gedrukte documenten, geen bijzondere handschriften.
Nationaal Archief, Den Haag
Luns, dr. J.M.A.H.
Na een loopbaan als beroepsdiplomaat was dr. J.M.A.H. Luns (KVP) in acht kabinetten minister van Buitenlandse Zaken (1952-1971) en vervolgens Secretaris-Generaal van de NAVO (1971-1984). Zijn archief beslaat zowel zijn persoonlijk leven (familie, jeugd) als zijn openbare functies. Het omvat omvangrijke reeksen correspondentie, dagboeken, door hem opgestelde interne memoranda, ministerstelegrammen, vele onderwerpsdossiers, foto’s, fotoalbums en krantenknipsels, waaronder een grote verzameling spotprenten.
Archiefvorming
Geschiedenis van de archiefvormer
Joseph Luns werd op 28 augustus 1911 te Rotterdam geboren als tweede kind uit zes van de beeldend kunstenaar en hoogleraar kunstgeschiedenis Hubert Marie Luns (1881-1942) en diens van oorsprong Belgische echtgenote Harriet Anna Paula Maria Louvrier (1889-1977). Bij zijn geboorte kreeg Joseph de voornamen Joseph Antoine Marie Hubert mee. Naderhand gaf hij er zelf de voorkeur aan de tweede en derde voornaam om te wisselen, maar voorzover bekend is een formele naamswijziging achterwege gebleven.
Joseph bezocht de (rooms-katholieke) lagere school te Vught. Aan het St. Ignatiuscollege te Amsterdam doorliep hij vervolgens drie klassen van het gymnasium, waarna hij zijn middelbare scholing voortzette aan het internaat Institut St. Louis te Brussel, dat hem in 1930 zijn diploma uitreikte. Een poging om als adelborst te worden toegelaten tot het Koninklijk Instituut voor de Marine (KIM) liep spaak op leeftijdsgronden. Wel vervulde Joseph Luns zijn dienstplicht bij het varende deel van de krijgsmacht in kwaliteit als dienstplichtig hulpseiner. Belangstelling voor marine-aangelegenheden is hem tot op hoge leeftijd bijgebleven en leidde in de jaren-30 en -40 tot enige publicistische activiteit.
Na een kortstondige werkzaamheid bij het scheepvaartkantoor Van Es en Van Ommeren te Amsterdam vatte Luns in 1932 de studie rechten te Leiden op, die hij na het behalen van het kandidaats (1933) in Amsterdam voortzette. In 1937 behaalde hij zijn graad. Daarna volgde mr. Luns een half jaar onderricht in politieke economie aan de London School of Economics en een korte cursus Duitse taal en cultuur aan het Deutsches Institut für Ausländer te Berlijn. In 1938 legde hij met succes het toelatingsexamen voor de Nederlandse diplomatieke dienst af en trad in dienst van het ministerie van Buitenlandse Zaken.
Van oktober 1938 tot 1 maart 1940 was Luns met de rang van gezantschapsattaché werkzaam bij het Kabinet van de minister van Buitenlandse Zaken. Per 1 maart 1940 werd hij als attaché verbonden aan de Nederlandse legatie te Bern, waardoor hij aan de Duitse bezetting van Nederland ontkwam. In april 1941 werd Luns overgeplaatst naar Lissabon, twee jaar later werd hij naar Londen geroepen om ten departemente werkzaam te worden bij de afdeling Consulaire Zaken. In 1944 werd hij als ambassade-secretaris verbonden aan de Nederlandse ambassade te Londen, waar hij aanbleef tot zijn overplaatsing (1949) naar de Permanente Vertegenwoordiging bij de Verenigde Naties te New York. Daar bereikte hem zijn bevordering tot ambassaderaad.
Najaar 1952 werd Luns naar Nederland geroepen om tot het tweede kabinet-Drees toe te treden, formeel als 'minister zonder portefeuille' maar de facto als tweede minister van Buitenlandse Zaken naast J.W. Beyen, een constructie die door de formatie-onderhandelingen was afgedwongen. Als (enig) minister van Buitenlandse Zaken maakte Luns vervolgens deel uit van alle regeringen vanaf het derde kabinet-Drees (1956-1958) tot en met het kabinet-De Jong (1967-1971). Na een record-ministerschap van 19 jaar werd Luns in 1971 Secretaris-Generaal van de Noord-Atlantische Verdrags Organisatie, welke functie hij tot in 1984 bekleedde. Hoewel inmiddels 73 jaar oud, gaf de inmiddels meervoudige doctor honoris causa Luns ook nadien blijk van een ongebreidelde reislust, niet zelden om in fora van uiteenlopende signatuur zijn visie op het wereldgebeuren uit te dragen met het hem eigen redenaarstalent. Een licht herseninfarct dat hem in 1995 trof, noopte hem tenslotte tot een meer teruggetrokken bestaan. Joseph Luns overleed te Brussel op 17 juli 2002 en werd op 23 juli te Den Haag begraven. Uit zijn huwelijk (1939) met Elisabeth Cornelia (Lia) geb. baronesse van Heemstra (1913-1990) werden twee kinderen geboren, Cornelia Sophia Christina (Alto Estoril, 1943) en Hubert Arnoud Joseph (Londen, 1946).
Geschiedenis van het archiefbeheer
Het particulier archief van Joseph Luns is in het tijdvak 1997-2005 broksgewijs bij het Nationaal Archief te Den Haag komen te berusten, vooralsnog onder een embargo ten behoeve van de biografie, die prof.dr. A.E. Kersten krachtens in 1994 nog met de heer Luns zelve getroffen afspraken in voorbereiding had. Het archief maakt de indruk redelijk volledig bewaard te zijn gebleven.
Het archief is aan het Nationaal Archief in bewaring gegeven.
Het archief is voor langere tijd in beheer, niet in eigendom verkregen.
De verwerving van het archief
Het archief is door schenking verworven.
Inhoud en structuur van het archief
Inhoud
Het materiaal is duidelijk te onderscheiden naar twee typen herkomst, te weten de bescheiden die Luns zelf te zijnen huize bewaarde resp. de bescheiden die ten kantore bij zijn particulier secretariaat waren opgelegd en na zijn pensionering overgebracht zijn naar zijn woonstede. De laatste categorie vertoont de zorgzame hand van mw. E. Borgman Brouwer, die vanaf 1955 tot zijn pensionering Luns' particuliere secretaresse is geweest en ook nadien haar voormalige patroon van secretariële ondersteuning bleef voorzien. Zwaartepunten in het archief vormen de doorslagen van interne memoranda die Luns als minister resp. SG NAVO aan zijn onderhebbenden richtte. Daaraan complementair is de reeks 'ministerstelegrammen' die hij, wanneer hij als minister 'buitengaats' was, uit het buitenland naar het ministerie afzond. Aandacht verdienen de onderscheiden correspondentiereeksen, de reeksen dagboeken alsook verschillende onderwerpsdossiers, waarbij die terzake van de Nieuw-Guinea-kwestie speciaal te noemen zijn. Het archief is verder rijk aan foto's en foto-albums en bevat een grote hoeveelheid kranteknipsels en periodieken waarin aan zijn persoon en gestie aandacht is besteed. Luns' legendarische gevoel voor humor blijkt uit de aanwezigheid van talloze hem betreffende spotprenten uit kranten en periodieken, die hij met kennelijk plezier verzamelde. Nadat Luns zelf reeds in 1985 de talloze onderscheidingen die hij had gekregen, in bruikleen had afgestaan aan het museum van de Kanselarij der Nederlandse Orden, onderdeel van het Rijksmuseum Paleis Het Loo, zijn in 2004 ook de desbetreffende oorkonden, voorzover bij het archief aangetroffen, naar dat museum gedirigeerd. In het archief treft men terzake de correspondentie inzake verlening, aanvaarding en felicitatie.
Aanwijzingen voor de gebruiker
Openbaarheidsbeperkingen
Deels openbaar, deels niet openbaar. Geen ontheffing mogelijk. Beperking betreft inv.nrs. 1269-1322, 1413-1736, 2285-2355, 2359-2486; over NAVO-stukken wordt t.z.t. door de lidstaten besloten
Materiële beperkingen
Het archief kent geen beperkingen voor het raadplegen van stukken als gevolg van slechte materiële staat.
Aanvraaginstructie
Openbare archiefstukken kunnen online worden aangevraagd en gereserveerd. U kunt dit ook via de terminals in de studiezaal van het Nationaal Archief doen. Om te kunnen reserveren dient u de volgende stappen te volgen:
Creëer een account of log in.
Selecteer in de archiefinventaris een archiefstuk.
Klik op ‘Reserveer’ en kies een tijdstip van inzage.
Verwant materiaal
Beschikbaarheid van kopieën
Inventarisnummers van dit archief zijn niet in kopievorm beschikbaar
Verwante archieven
Voor de loopbaan van Luns zijn de volgende archieven van het ministerie van Buitenlandse Zaken van belang:
Kabinetsarchief, 1871-1940 (2.05.18)
Gezantschap te Bern, 1914-1954 (2.05.49)
Gezantschap te Lissabon, 1880-1954 (2.05.161)
Departementaal archief (Londens archief), 1940-1945 (2.05.80)
Gezantschap/ambassade te Londen, 1813-1954 (2.05.44)
Permanente Vertegenwoordiging bij de VN te New York, 1946-1950 (2.05.59.03)
Departementaal archief, 1945-1954 (2.05.117)
Departementaal archief, 1955-1964 (2.05.118)
Departementaal archief, 1965-1974 (2.05.313)
Archieven van bewindspersonen die gelijktijdig met Luns waren verbonden aan het ministerie van Buitenlandse Zaken:
J.W. Beyen, minister van Buitenlandse Zaken 1952-1956 (2.21.408)
E.H. van der Beugel, staatssecretaris 1956-1958 (2.21.183.08)
I.N.Th. Diepenhorst, staatssecretaris (belast met ontwikkelingshulp) 1963-1965 (2.21.052)
H.J. de Koster, staatssecretaris 1967-1971 (2.21.191)
Beschrijving van de series en archiefbestanddelen
- Openbare bescheiden, A.
  - Familie, jeugd en vorming, militaire dienst, privéleven, A.1
    - Algemeen, A.1.1
      - Foto van zijn geboortehuis., 1911; 1; 1 stuk
      - Foto's., 1914-1939; 2; 1 omslag
      - Correspondentie., 1928-1981; 3-30; 28 omslagen
        - Bièvre, M.A. de, abactis HERA, 1987, 3
        - Blaisse, mr. P.A., 1940-1985, 4
        - Carillo, Ja Deljusa (Toledo), 1967, 5
        - Echtgenote, 1937-1961, 6
        - Ericsson, Gösta, Gothenburg (Zweden), 1931, 7
        - Fèvre de Montigny, mw. T. le, 1985, 8
        - Goedhart, mw. J., 1990, 9
        - Heemstra, Hako van (neef), 1955, 10
        - Heemstra, J.D.G. van (schoonvader), 1942, 11
        - Hendrikx-Suiker, mw., 1988, 12
        - Luns, Agnes-Maria (tante), 1965, 13
        - Luns, Frank M.H. (broer), 1957-1967, 14
        - Luns, Huib F.B. (broer), 1967, 15
        - Luns, ouders, 1928-1940, 16
        - Luns, Theo M.H. (broer), 1956, 17
        - Marianne, 1987, 18
        - Meulen, kap. E. van der (1914-1996), 1946-1985, 19
        - [Nettie], (tante), 1952, 20
        - Pauls, mw. L., 1990, 21
        - Savornin Lohman, A.F. de, secretaris Vereeniging Nederlandsch Historisch Scheepvaart Museum, 1968, 22
        - Schölvinck, ir. R.G. (zwager), 1986, 23
        - Schölvinck, J., 1985, 24
        - Segeren, prof.ir. W.E., directeur International Institute for Hydraulic and Environmental Engineering te Delft, 1987, 25
        - Smeets, F., 1987, 26
        - Smeets, F., 1990, 27
        - Wilkinson, W., 'Navy News', 1974-1975, 28
        - Willebrands, kard. J., aartsbisschop van Utrecht, 1976-1981, 29
        - Zwartkruis, mgr. Th.H.J., bisschop van Haarlem, 1952-1970, 30
      - Zakagenda's., 1932-1938; 31-33; 3 delen
        - 1932, 31
        - 1937, 32
        - 1938, 33
      - Paspoort uitgegeven 1933 verlengd 1935 en 1937, met visumstempels 1934-1938., 1933-1938; 34; 1 stuk
      - Cahier met anti-nazistische notities, rijmpjes en gedichten., 1940; 35; 1 deel
        Handschrift niet geïdentificeerd.
      - Kasboek., 1941-1944; 36; 1 deel
      - Stukken betreffende de aanschaf van een auto in Nederland., 1951; 37; 1 omslag
      - Stukken betreffende een auto-ongeval in New York., 1951; 38; 1 omslag
      - Stukken betreffende zijn Amerikaanse effecten en de behandeling daarvan in het licht van het Amerikaans-Nederlandse belastingverdrag., 1951-1974; 39; 1 omslag
      - Rijbewijzen., 1955-1983; 40; 1 omslag
      - Grammofoonplaten met opnamen van E.H. van der Beugel, prof. Garrenga, P.A. Blaisse en echtgenote,., 1957; 41; 1 omslag
      - Felicitatiecorrespondentie bij zijn 60e verjaardag., 1971; 42; 1 omslag
      - Stukken betreffende de publiciteit rond de 'onthulling' van zijn NSB-lidmaatschap in de jaren '30., 1979-2000; 43; 1 omslag
      - Brief van 'Peter' aan 'Prinzessin'., z.j. [c. 1937]; 44; 1 stuk
    - Ouders, grootouders en overige verwanten, A.1.2
      - Stukken afkomstig van of betreffende zijn schoonmoeder S.A. van Heemstra geb. Beels., 1885-1914; 45; 1 omslag
      - Stukken betreffende zijn vader., 1893-1973; 46; 1 omslag
      - Eigenhandig verslag van de Rijnreis van zijn vader., 1896; 47; 1 deel
      - Jeugdfoto's alsmede foto's en tekeningen van ouders en verdere verwanten., 1897-1923; 48; 1 omslag
      - Bidprentjes en andere herinneringen aan naaste verwanten., 1900-1994; 49; 1 omslag
      - Foto van het grootouderlijk gezin., 1904; 50; 1 stuk
      - Akte van huwelijksvoorwaarden van zijn ouders., 1909; 51; 1 stuk
      - Nieuwjaarswens voor 1910, uitgegaan van zijn ouders., 1909; 52; 1 stuk
      - Foto-albums van zijn ouders., [1909]-1935; 53-56; 4 banden
        - Boottocht, z.j., 53
        - Griekenland, z.j., 54
        - Italië, 1909, 55
        - Venetië, 1935, 56
      - Paspoorten van zijn ouders., 1918-1954; 57; 1 omslag
      - Herinneringsalbum aangeboden aan zijn vader bij diens afscheid als directeur van de Koninklijke School voor Kunst, Techniek en Ambacht te Den Bosch., 1923; 58; 1 band
      - Diploma's van zijn oudste broer Th.M.H. Luns., 1927-1934; 59; 1 omslag
      - Autobiografische notities van zijn vader bij zijn 50e verjaardag., 1931; 60; 1 deel
      - Collegedictaten van zijn vader voor diens onderwijs aan de Technische Hogeschool te Delft., 1932-1936; 61; 1 omslag
      - Syllabi van colleges van zijn vader aan de Volksuniversiteit Amsterdam., 1937; 62; 1 omslag
      - Brief van uitgeverij Brusse aan zijn vader., 1938; 63; 1 stuk
      - Knipselalbum van en betreffende zijn vader., 1938-1942; 64; 1 deel
      - Stukken betreffende aangelegenheden van en betreffende zijn broers F.M.H. en Th. M.H. Luns., 1955-1957; 65; 1 omslag
      - Stukken betreffende het overlijden van J.D.G. van Heemstra., 1956; 66; 1 omslag
      - Stukken betreffende de familiegeneaologie., 1961-1962; 67; 1 omslag
      - 'Krabbels in den Onderwijsraad geteekend', potloodtekeningen van zijn vader; facsimile uitgegeven door de Voorlichtingsdienst van het ministerie van O&W., 1969; 68; 1 stuk
      - Stukken betreffende de schenking door zijn broer F.M.H. Luns aan de Staat der Nederlanden van werken van hun vader., 1983; 69; 1 omslag
      - Foto van zijn vader., z.j.; 70; 1 stuk
      - Knipsel- en citatenalbum van zijn vader, met inliggende foto., z.j. [c. 1930]; 71; 1 deel
      - Staatsiefoto's van zijn ouders., z.j. [c. 1930]; 72; 1 omslag
      - Aantekeningen betreffende de Engelse geschiedenis, kunstgeschiedenis, monumenten en musea, vermoedelijk van zijn vader prof. H. Luns., z.j. [c. 1935]; 73; 1 deel
      - Foto van zijn broer Theo., z.j. [c. 1950]; 74; 1 stuk
    - Vorming en opleiding, A.1.3
      - Stukken betreffende zijn middelbare schooltijd te Amsterdam en Brussel., 1925-1930; 75; 1 omslag
      - Diploma van het Institut Saint-Louis te Brussel., 1930; 76; 1 stuk
      - Zwemdiploma., 1931; 77; 1 stuk
      - Stukken betreffende zijn rechtenstudie en studentenactiviteiten te Leiden en Amsterdam., 1932-1937; 78; 1 omslag
      - Foto-albums., 1933-1972; 79-82; 4 delen
        - Studententijd, z.j., 79
        - Studententijd, 1933-1934 en z.j., 80
          Foto's los inliggend.
        - Studententijd, 1935-1937, 81
        - Studententijd en vakanties, 1936-1939, 82
      - Menukaarten ter gelegenheid van studentenfeesten., 1935; 83; 1 omslag
      - Almanak voor het Amsterdamsch Studenten Corps., 1937; 84; 1 [deel ?]
      - Schoolschrift 'Anatomie'., z.j. [c. 1927]; 85; 1 deel
      - Tekst van zijn toast aan het promotiediner van [N.N.] van Hamel., z.j. [c. 1937]; 86; 1 stuk
    - Militaire dienst en marine-aangelegenheden, A.1.4
      - Brief van het Koninklijk Instituut voor de Marine aan zijn vader betreffende de plaatsingsmogelijkheden bij het KIM., 1930; 87; 1 stuk
      - Zakboekje als zeemilicien/hulpseiner bij de Marine., 1931; 88; 1 deel
      - 'Schip en Werf' jg. 3 nr. 22 gewijd aan de indienststelling van Hr.Ms. 'De Ruyter'., 1932; 89; 1 katern
      - Stukken betreffende en correspondentie over zijn activiteiten als publicist en verslaggever over marine-aangelegenheden., 1932-1938; 90; 1 omslag
      - Typoscript voor een publicatie over de Nederlandse marine in het tijdvak 1940-1942., 91; 1 omslag
      - Geschreven herinneringen aan zijn militaire diensttijd bij de Marine., 1969; 92; 1 stuk
      - Fotokopie van een gedrukt werk over het bezoek in 1837 van de prins van Oranje a.b. Zr.Ms. 'Bellona' aan Indië., z.j.; 93; 1 omslag
      - Uittreksel uit het dagboek van Samuel Pepys behelzende een verslag van de 'tocht naar Chatham' van de Generaliteitsvloot in 1667., z.j. [c. 1970]; 94; 1 stuk
        Vgl. inv.nr. 931.
    - Echtgenote en kinderen, A.1.5
      - Foto's vermoedelijk afkomstig uit zijn schoonfamilie., 1906 en z.j.; 95; 1 omslag
      - Foto-albums van zijn (latere) echtgenote., 1934-1958; 96-103; 8 banden
        - 1934-1936, 96
        - 1936-1937, 97
        - 1938-1941, 98
        - 1941-1943, 99
        - 1944-1950 en z.j., 100
        - 1951-1958, 101
        - 1956-1965 en z.j., 102
        - 1964-1972, 103
      - Verlanglijstjes voor huwelijkscadeaus., 1938; 104; 1 omslag
      - Knipsels betreffende ondertrouw en huwelijk., 1938-1939; 105; 1 stuk
      - Menukaarten, tekening, foto-album, foto's en verdere herinneringen aan verloving en huwelijk., 1938-1939; 106; 1 omslag
      - Akte van huwelijksvoorwaarden., 1939; 107; 1 stuk
      - 'Familiestamboek', trouwboekje., 1939-1990; 108; 1 deel
      - Uittreksel uit het geboorteregister van Amsterdam betreffende zijn echtgenote., 1941; 109; 1 stuk
      - Menu en foto van mw. Luns aan boord van s.s. 'Nieuw Amsterdam'., 1949; 110; 1 omslag
      - Stukken betreffende deblokkering van Britse effecten van zijn vrouw en dochter., 1949; 111; 1 omslag
      - Foto's van echtgenote en/of kinderen., 1956-1957 en z.j.; 112; 1 omslag
      - Diplomatiek paspoort van zijn echtgenote., 1966-1992; 113; 1 stuk
      - Werkstuk 'De Nederlandse politieke opvatting omtrent de EEG' van zoon H.A.J. Luns, samengesteld in het kader van diens studie aan de Universiteit te Lausanne op basis van een interview met zijn vader., 1970; 114; 1 stuk
      - A. Carter-Landwehr Cléjan & E.C. Luns-barones van Heemstra, 'Internationale gerrechten II' (kookboek)., 1976; 115; 1 deel
      - Ingekomen condoléances bij het overlijden van zijn vrouw., 1990; 116; 1 omslag
      - Verlovingsbericht van Lia baronesse van Heemstra met jhr. G.A.A. van Nispen., z.j.; 117; 1 stuk
  - Functies, A.2
    - Algemeen, A.2.1
      - Digitale foto's van zijn diplomatiek paspoort., 1952-1992; 118; 1 CD-ROM
      - Tijdschriften, doorgaans met interviews., 1960-1990; 119-128; 10 pakken
        Niet gesorteerd.
        - 01, 1960-1990, 119
        - 02, 1960-1990, 120
        - 03, 1960-1990, 121
        - 04, 1960-1990, 122
        - 05, 1960-1990, 123
        - 06, 1960-1990, 124
        - 07, 1960-1990, 125
        - 08, 1960-1990, 126
        - 09, 1960-1990, 127
        - 10, 1960-1990, 128
      - Publicaties over persoon en beleid., 1962-1984; 129-132; 4 delen
        - A.L. Constandse, J.L. Heldring & P. van 't Veer, Gelijk hebben en krijgen, Amsterdam 1962, 129
        - J. van Tijn, Minister duurt het langst, Baarn 1969, 130
        - G.B.J. Hiltermann, De zaak Joseph Luns en andere sterke verhalen, Amsterdam 1974, 131
        - A. de Kwant, Anekdotes over Joseph Luns, Weesp 1984, 132
      - Overzichten van onderscheidingen., [1968] en [1970] en [c. 1982]; 133; 1 omslag
      - Curriculum vitae., z.j. [c. 1950]; 134; 1 stuk
      - Biografieën., z.j. [ca. 1980]; 135; 1 stuk
    - Diplomaat, A.2.2
      - Brief van oud-minister van BZ jhr.mr. A.C.D. de Graeff aan prof. H. Luns (vader) betreffende de toetreding tot de diplomatieke dienst., 1938; 136; 1 stuk
      - Diplomatenpaspoort., 1938-1951; 137; 1 stuk
      - Stukken betreffende zijn toelating tot het diplomatieke examen en zijn benoeming en bevordering in diplomatieke dienst., 1938-1952; 138; 1 omslag
      - Stukken betreffende het bezoek van koningin Wilhelmina aan Brussel., 1939; 139; 1 omslag
      - Menukaarten., 1939-1949; 140; 1 omslag
      - Stukken betreffende zijn werkzaamheden als subaltern diplomaat., 1939-1949; 141; 1 omslag
      - Stukken betreffende de verlening en aanvaarding van onderscheidingen., 1939-1950; 142-145; 4 omslagen
        - Ridderkruis Leopoldsorde (België), 1939, 142
        - Officier Militaire Orde van Christus (Portugal), 1944, 143
        - Officier Orde van Oranje-Nassau, 1949, 144
        - Commandeur Orde Tri Shakti Patta (Nepal), 1950, 145
      - Correspondentie., 1940-1952; 146-215; 70 omslagen
        - Amerikaanse ministerie van BZ, Visa-afdeling, 1950, 146
        - Balluseck, D.J. von, 1950-1952, 147
        - Basil, 1938-1939, 148
        - Beaufort, prof.dr.mr. L.J.C. OFM, 1950-1952, 149
        - Beelaerts van Blokland, G., 1940, 150
        - Bentinck van Schoonheten, mr. A.W.C. baron, diplomaat, 1950, 151
        - Berkhof, B. van den, 1951, 152
        - Blaisse, H.F., 1939, 153
        - Bosch van Rosenthal, [NN], 1949, 154
        - Calkoen, mr. A.F., diplomaat, 1951, 155
        - Callori di Vign...., F., kamermeester van de Paus, 1946, 156
        - Commerz- und Privat-Bank te Berlijn, 1939, 157
        - Commissie van Beheer van de Amsterdamse Studenten Sociëteit 'Nos Iungit Amicitia', 1951, 158
        - Cuijpers, P., 1940, 159
        - Daan te Amsterdam, 1940, 160
        - Douwe Egberts NV, 1951, 161
        - Enquêtecommissie Regeringsbeleid 1940-1945, 1951, 162
        - Eschauzier, mr. H.F., diplomaat, 1951, 163
        - Franz te Batavia, 1940, 164
        - Gevers, mr. W.J.G. baron, diplomaat, 1950, 165
        - Grey, Paul F., Britse diplomaat, 1951, 166
        - Grootmeester van de Koningin, 1939, 167
        - Hamel, G.A. van, 1938-1940, 168
        - Hasselman, H.A., diplomaat, 1946-1950, 169
        - Heemstra, J.D.G. van, 1939, 170
        - Helb, mr. H.A., diplomaat, 1950, 171
        - Holland-Amerika Lijn kantoor New York, 1951, 172
        - Jet te Batavia, 1938, 173
        - John, 1938, 174
        - Kleffens, mr. E.N. van, (oud-)minister van BZ en echtgenote, 1942-1950, 175
        - Kleintjes, Ph., 1938, 176
        - Klompé, dr. M.A.M., 1950-1951, 177
        - Kluijskens, H. en C., z.j., 178
        - Koninklijke Nederlandse Jaarbeurs te Utrecht, 1939, 179
        - Langenhove, F. van, Belgische ambasasadeur bij de VN, 1951, 180
        - Lynden, R.B. baron van, diplomaat, 1952, 181
        - Maharadja van Nepal, z.j., 182
        - Man, D.J.F. de, Hoge Commissariaat in Indonesië, 1952, 183
        - Michiels van Verduynen-Jochems, H., 1952, 184
        - Nora te Ottawa, 1940, 185
        - Pluijs, L. van der, 1940, 186
        - Poelhekke, J.J., 1939, 187
        - Pol, N. van den, oud-diplomaat, 1950, 188
        - Quarles van Ufford, jhr. L., diplomaat, 1940-1951, 189
        - Raj Misra, Iswary, Nepalees diplomaat, 1949-1950, 190
        - Ranitz, jhr.mr. J.A. de, diplomaat, 1946, 191
        - Reenen, G.C.J. van, 1940, 192
        - Reuchlin, H.J., 1939, 193
        - Riemens, dr. H., diplomaat, 1950, 194
        - Rijckevorsel, H. van, 1939, 195
        - Roijen, dr. J.H. van, (oud-)minister van BZ en diplomaat, 1940-1951, 196
        - Romme, prof.mr. C.P.M., 1949-1952, 197
        - Schoch, mr. H.C., diplomaat, 1949-1951, 198
        - Schokking, [NN], 1950, 199
        - Seaman, A.G., 1938, 200
        - Simone te Balham en Nice, 1939-1940, 201
        - Snouck Hurgronje, jhr. J.W.M., diplomaat, 1951, 202
        - Somerville, S., 1938-1940, 203
        - Travellers Club te Londen, secretariaat, 1944-1949, 204
        - Vereniging 'Neerlandia' te Londen, penningmeester A.R. van Dorp, 1949, 205
        - Victor, 1934-1940, 206
        - Visser, mr. J., diplomaat, 1949, 207
        - Voorst tot Voorst, S.G.M. van, 1939, 208